臺灣臺南地方法院刑事判決
110年度交易字第887號
公  訴  人  臺灣臺南地方檢察署檢察官
被      告  沈基鉦


上列被告因公共危險案件，經檢察官提起公訴（110年度偵字第1
9467號），被告就被訴事實為有罪之陳述，本院裁定進行簡式審
判程序，判決如下：
    主  文
沈基鉦駕駛動力交通工具而吐氣所含酒精濃度達每公升零點二五
毫克以上，累犯，處有期徒刑捌月。
    事實及理由
一、本件除應於犯罪事實欄第2至3行所載「10月6日易科罰金執
    行完畢」更正為「9月28日易科罰金執行完畢」、第4行所載
    「啤酒」更正為「高粱酒」、第6、7、9行所載「同日」更
    正為「7日」，及於證據欄補充：「被告沈基鉦於本院審理
    時之自白」外，其餘之犯罪事實及證據均引用本件起訴書之
    記載（如附件）。
二、核被告所為，係犯刑法第185條之3第1項第1款之駕駛動力交
    通工具而吐氣所含酒精濃度達每公升0.25毫克以上之罪。被
    告曾於民國109年9月28日受如事實欄所載之罪刑執行完畢等
    情，有臺灣高等法院被告前案紀錄表在卷可按，其受有期徒
    刑執行完畢後，5年以內故意再犯本件有期徒刑以上之罪，
    為累犯，且前案同為酒醉駕車之公共危險犯行，顯見被告未
    記取教訓，應依刑法第47條第1項規定，加重其刑。
三、爰審酌被告雖主張其積蓄用盡、已經戒酒，請求從輕量刑等
    語，惟被告屢屢再犯酒駕犯行，本案已屬4犯，足見被告未
    因前案刑之執行有所警惕悔改，仍心存僥倖，其除一再漠視
    自己安危，尤枉顧法律禁止規範與公眾道路通行之安全，對
    交通往來顯已造成高度危險，故本院仍認被告所為實不宜予
    以輕縱，若不量處適當之刑，恐不足以促使其心生警惕而避
    免再犯，復參酌被告於本院審理時坦承犯行，態度尚佳，及
    其係高職畢業、離婚、育有1名已結婚女兒、目前因疫情而
    工作不穩定之智識程度、生活狀況等一切情狀，量處如主文
    所示之刑，以示懲儆。
據上論斷，應依刑事訴訟法第273條之1第1項、第299條第1項前
段、第310條之2、第454條第2項，判決如主文。
本案經檢察官王宇承偵查起訴，檢察官莊士嶔到庭執行職務
中　　華　　民　　國　　110 　年　　12　　月　　16　　日
　　　　　　　　　刑事第十五庭  法　官　莊政達
以上正本證明與原本無異。
如不服本判決應於收受本判決後20日內向本院提出上訴書狀，並
應敘述具體理由。其未敘述上訴理由者，應於上訴期間屆滿後20
日內向本院補提理由書狀（均須按他造當事人之人數附繕本）「
切勿逕送上級法院」。 
  　　　　　　　　　　　　　　　書記官　歐慧琪
中　　華　　民　　國　　110 　年　　12　　月　　16　　日
附錄本案論罪科刑法條：
中華民國刑法第185條之3第1項
駕駛動力交通工具而有下列情形之一者，處 2 年以下有期徒刑
，得併科 20 萬元以下罰金：
一、吐氣所含酒精濃度達每公升零點二五毫克或血液中酒精濃度
    達百分之零點零五以上。
二、有前款以外之其他情事足認服用酒類或其他相類之物，致不
    能安全駕駛。
三、服用毒品、麻醉藥品或其他相類之物，致不能安全駕駛。

【附件】
臺灣臺南地方檢察署檢察官起訴書
                                    110年度偵字第19467號
　　被　　　告　沈基鉦　男　54歲（民國00年0月0日生）
　　　　　　　　　　　　住○○市○區○○路000號0樓之0
　　　　　　　　　　　　國民身分證統一編號：Z000000000號
上列被告因公共危險案件，業經偵查終結，認應提起公訴，茲將
犯罪事實及證據並所犯法條分敘如下：
　　　　犯罪事實
一、沈基鉦前因公共危險案件，經臺灣臺南地方法院以109年度
    交簡字第1437號判決處有期徒刑3月確定，於民國109年10月
    6日易科罰金執行完畢。詎猶不知悔改，復於110年9月6日21
    時許，在臺南市○區○○路000號0樓之0之住處飲用啤酒2杯後
    ，明知吐氣所含酒精濃度達每公升0.25毫克以上者，不得駕
    駛動力交通工具，仍於同日9時許，騎乘車牌號碼000-000號
    普通重型機車上路，於同日14時30分許，行經臺南市官田區
    東西庄里171線公路與171甲線公路交岔路口處，經執行巡邏
    勤務之員警攔查，發現其身上帶有酒味，並於同日14時47分
    當場對其施予酒精測試，測得其吐氣所含酒精濃度達每公升
    0.26毫克（MG/L）之數值，始知悉上情。
二、案經臺南市政府警察局麻豆分局報告偵辦。
　　　　證據並所犯法條
一、上揭犯罪事實，業據被告沈基鉦供承不諱，且有當事人酒精
    測定紀錄表、財團法人工業技術研究院呼氣酒精測試器檢定
    合格證書（儀器器號A191372）、臺南市政府警察局舉發違
    反道路交通管理事件通知單各1份在卷可稽，足認被告自白
    與事實相符，被告犯嫌應堪認定。
二、核被告所為，係犯刑法第185條之3第1項第1款之駕駛動力交
    通工具，吐氣所含酒精濃度達每公升0.25毫克以上之公共危
    險罪嫌。被告曾受有期徒刑執行完畢，有本署刑案資料查註紀
    錄表足參，其累犯之前科與本案皆係酒後駕駛動力交通工具，足
    認其對刑罰反應力較為薄弱，其於5年以內故意再犯本案，請
    依刑法第47條第1項規定加重其刑，以符合罪刑相當原則。
三、依刑事訴訟法第251條第1項提起公訴。
　　此　致
臺灣臺南地方法院
中　　華　　民　　國　 110　　年　　9 　　月　　23　　日
　　　　　　　　　　　　　　　檢　察　官　王宇承
本件證明與原本無異
中　　華　　民　　國　 110　　年　　9 　　月　　27　　日
　　　　　　　　　　　　　　　書　記　官　周承鐸